---
title: "Simulazione Bradley-Terry"
author: "Marco Scapin"
output: html_document
---

```{r message=FALSE, warning=FALSE, include=FALSE}
rm(list = ls())
library('BradleyTerry2')
library('plyr')
```


```{r include=FALSE}
# creazione matrice torneo
rankingD <- function(n) {
  m <- choose(n, 2)
  D <- matrix(0, m, n - 1)
  indeces <- cbind(1:m, t(combn(1:n, 2)) -1)
  D <- replace(D, indeces[indeces[, 2] > 0, c(1, 2)], 1)
  replace(D, indeces[, c(1, 3)], -1)
}

# resize del torneo: rimozione incontri
matchResize <- function(mat, n) {
  row <- sample(1:nrow(mat), n,replace = F)
  mat[row,] <- 0
  return(mat)
}

simOne <- function(ability, rankingMatrix, nplayers, biasReduced) {
  # vettore differenze delle abilita nei match
  ability_diff <- rankingMatrix %*% ability
  # vettore delle probabilita
  prob_vector <- as.vector(exp(ability_diff) / (1 + exp(ability_diff))) 
  # simulazione dei match tramite vettore delle probabilita
  match_res <- rbinom(n = length(prob_vector), size = 1, prob = prob_vector) 
  # Creo Matrice di contingenza per utilizzare la funzione countsToBinomial
  cont_matrix <- matrix(0, nplayers, nplayers)
  z <- 1
  for (i in 1:nrow(rankingMatrix)) {
    first_player <- which(rankingMatrix[i,] == 1)
    second_player <- which(rankingMatrix[i,] == -1)
    if (length(first_player) == 0) {
      # ultimo giocatore non presente nella matrice del torneo 
      first_player <- 20
    }
    
    if(match_res[z] == 1){
      # il player1 e' vincitore
      cont_matrix[first_player, second_player] <- cont_matrix[first_player, second_player] + 1
    } else {
      # il player1 e' vincitore
      cont_matrix[second_player, first_player] <- cont_matrix[second_player, first_player] + 1 
    }
    z <- z+1
  }
  # rinomino righe/colonne
  colnames(cont_matrix) <- 1:nplayers
  row.names(cont_matrix) <- 1:nplayers
  # Fit del modello
  counts_bin <- countsToBinomial(cont_matrix) 
  model <- try(BTm(outcome = cbind(win1, win2), 
                   player1 = player1, player2 = player2, 
                   formula = ~ player, id = "player", 
                   data = counts_bin, br = biasReduced))
  if (inherits(model, "try-error")){
	  return (rep(NA, nplayers - 1))
  }
  else{
	  return (model$coefficient)
  }
}

```



# Risultati simulazione senza bias reduced:

Ogni boxplot rappresenta una dimensione del torneo, nelle y abbiamo il valore del MSE e invece nelle x sono riportate le differenza delle abilita stimate : avendo 19 giocatori e 500 simulazioni dovrei ottenere sempre 19*500 = 9500 stime, pero con riduzioni elevate alcune differenze non vengono stimate (in realta non vengono stimate le abilita dei giocatori che sono NA e poi quindi trasformano in NA tutta le differenze) e contengono valori NA, cosi per mostrare il boxplot sono state messe a zero le stime delle abilita di alcuni giocatori.
```{r echo=FALSE, error=FALSE, message=FALSE, warning=FALSE}
#################################### Simulazione senza bias reduced ####################################
set.seed(123)
nplayers <- 20
# simulazione vettore abilita iniziali
ability <- rnorm(n = nplayers-1)
# creazione matrice torneo
rankingMatrix <- rankingD(nplayers)
# numero di simulazioni
sim <- 500 

# simulazione 1: Matrice torneo completa senza bias reduced 
coefficients <- replicate(sim, simOne(ability, rankingMatrix, nplayers, FALSE))
# quante differenze e riuscito a stimare 
tot_estimate <- length(coefficients[!is.na(coefficients)])
# rimuovo eventuali NA 
coefficients[is.na(coefficients)] <- 0
# calcolo stima delle differenze tra le abilita
hat_deltaij <- rankingMatrix %*%  coefficients
# calcolo reali differenze tra le abilita
deltaij <- rankingMatrix %*% ability
# calcolo errore quadratico medio
se <- apply(hat_deltaij, 2, function(x) {return((x-deltaij)^2)})
mse <- apply(se, 2, mean)

## BoxPlot dell'errore quadratico medio
boxplot(mse, main="Torneo completo", ylab="MSE", col='steelblue', border="brown", xlab=paste("Tot differenze stimate", toString(tot_estimate), sep=" "))
##

# riduzione del torneo: 20% 40% 60% 80%
m <- nrow(rankingMatrix)
reduction <- c(m*20/100, m*40/100, m*60/100, m*80/100)
#

main_title <- c("Torneo ridotto 20%", "Torneo ridotto 40%", "Torneo ridotto 60%", "Torneo ridotto 80%")
j <- 1
for(i in reduction){
  # riduzione matrice torneo
  rankingMatrix <- matchResize(rankingMatrix, i)
  # simulazione
  coefficients <- replicate(sim, simOne(ability, rankingMatrix, nplayers, FALSE))
  # quante differenze e riuscito a stimare 
  tot_estimate <- length(coefficients[!is.na(coefficients)])
  # rimuovo eventuali NA 
  coefficients[is.na(coefficients)] <- 0
  # calcolo stima delle differenze tra le abilita
  hat_deltaij <- rankingMatrix %*%  coefficients
  # calcolo errore quadratico medio
  se <- apply(hat_deltaij, 2, function(x) {return((x-deltaij)^2)})
  mse <- apply(se, 2, mean)
  # Boxplot per mse stimato
  boxplot(mse, main=main_title[j], ylab="MSE", col='steelblue', border="brown", xlab=paste("Tot differenze stimate", toString(tot_estimate), sep=" "))
  j <- j+1
}

```




# Risultati simulazione con  bias reduced:

Ogni boxplot rappresenta una dimensione del torneo, nelle y abbiamo il valore del MSE e invece nelle x sono riportate le differenza delle abilita stimate : avendo 19 giocatori e 500 simulazioni dovrei ottenere sempre 19*500 = 9500 stime, pero con riduzioni elevate alcune differenze non vengono stimate (in realta non vengono stimate le abilita dei giocatori che sono NA e poi quindi trasformano in NA tutta le differenze) e contengono valori NA, cosi per mostrare il boxplot sono state messe a zero le stime delle abilita di alcuni giocatori.
```{r echo=FALSE, message=FALSE, warning=FALSE, , error=FALSE}

#################################### Simulazione con bias reduced ####################################
set.seed(123)
nplayers <- 20
# simulazione vettore abilita iniziali
ability <- rnorm(n = nplayers-1)
# creazione matrice torneo
rankingMatrix <- rankingD(nplayers)
# numero di simulazioni
sim <- 500 

# simulazione 1: Matrice torneo completa senza bias reduced 
coefficients <- replicate(sim, simOne(ability, rankingMatrix, nplayers, TRUE))
# quante differenze e riuscito a stimare 
tot_estimate <- length(coefficients[!is.na(coefficients)])
# rimuovo eventuali NA 
coefficients[is.na(coefficients)] <- 0
# calcolo stima delle differenze tra le abilita
hat_deltaij <- rankingMatrix %*%  coefficients
# calcolo reali differenze tra le abilita
deltaij <- rankingMatrix %*% ability
# calcolo errore quadratico medio
se <- apply(hat_deltaij, 2, function(x) {return((x-deltaij)^2)})
mse <- apply(se, 2, mean)

## BoxPlot dell'errore quadratico medio
boxplot(mse, main="Torneo completo", ylab="MSE", col='steelblue', border="brown", xlab=paste("Tot differenze stimate", toString(tot_estimate), sep=" "))
##

# riduzione del torneo: 20% 40% 60% 80%
m <- nrow(rankingMatrix)
reduction <- c(m*20/100, m*40/100, m*60/100, m*80/100)
#

main_title <- c("Torneo ridotto 20%", "Torneo ridotto 40%", "Torneo ridotto 60%", "Torneo ridotto 80%")
j <- 1
for(i in reduction){
  # riduzione matrice torneo
  rankingMatrix <- matchResize(rankingMatrix, i)
  # simulazione
  coefficients <- replicate(sim, simOne(ability, rankingMatrix, nplayers, TRUE))
  # quante differenze e riuscito a stimare 
  tot_estimate <- length(coefficients[!is.na(coefficients)])
  # rimuovo eventuali NA 
  coefficients[is.na(coefficients)] <- 0
  # calcolo stima delle differenze tra le abilita
  hat_deltaij <- rankingMatrix %*%  coefficients
  # calcolo errore quadratico medio
  se <- apply(hat_deltaij, 2, function(x) {return((x-deltaij)^2)})
  mse <- apply(se, 2, mean)
  # Boxplot per mse stimato
  boxplot(mse, main=main_title[j], ylab="MSE", col='steelblue', border="brown", xlab=paste("Tot differenze stimate", toString(tot_estimate), sep=" "))
  j <- j+1
}
```




